【裁判字號】    99,交聲,2644
【裁判日期】    991215
【裁判案由】    交管條例聲異
【裁判全文】
臺灣板橋地方法院交通事件裁定        99年度交聲字第2644號
原處分機關  交通部公路總局臺北區監理所
異  議  人  史國興
即受處分人
上列異議人即受處分人因違反道路交通管理處罰條例案件，對於
交通部公路總局臺北區監理所99年8 月4日所為之處分（原處分
案號：北監營裁字第裁40-AOOXU9141號），聲明異議，本院裁定
如下：
    主  文
異議駁回。
    理  由
一、原處分意旨略以：異議人即受處分人史國興（下稱異議人）
    於民國99年6 月17日10時52分許，將車號A5-593號營業遊覽
    大客車，違規停放在臺北市○○○路○ 段29巷口之「禁止臨
    時停車」（劃有紅線路段停車），經臺北市政府警察局中山
    分局交通分隊警員掣單舉發，嗣異議人雖提出申訴，然經原
    處分機關函請舉發機關查證後，仍認違規屬實，乃依道路交
    通管理處罰條例第56條第1 項第1 款裁處罰鍰新臺幣（下同
    ）1,200 元等語。
二、異議意旨略以：伊於99年6 月17日10時52分許，為警遭舉發
    將車號A5 -593 號營業遊覽大客車停放在臺北市○○○路○
    段29巷口，惟當時伊在場有問舉發陳警員可否開輕一點，舉
    發警員說要開伊暫停紅線300 元，伊有說好，但前面遊覽車
    也要一起開單，陳警員走到前面開單，但前面遊覽車駕駛不
    服也不簽名，陳警員回到伊那裡很生氣，開單舉發違反道路
    交通管理處罰條例第56條第1 項第1 款，伊就問陳警員罰多
    少，陳警員告知300 元，難道無法相信陳警員的說法？陳警
    員有無情緒轉移？為此具狀聲明異議，請求撤銷原處分云云
    。
三、按汽車駕駛人在禁止臨時停車處所停車，處600 元以上1200
    元以下罰鍰：又紅實線設於路側，用以禁止臨時停車，道路
    交通管理處罰條例第56條第1 項第1 款、道路交通標誌標線
    號誌設置規則第149 條第1 項第1 款第5 點分別定有明文。
四、經查：本件異議人確有於99年6 月17日10時52分許，將車號
    A5-593號營業遊覽大客車停放在臺北市○○○路○ 段29 巷
    口劃有紅實線之「禁止臨時停車」地點一情，除業據證人即
    臺北市政府警察局中山分局交通分隊陳建國到庭具結證稱：
    「（法官問：本件違反道路交通管理條例之舉發通知書，是
    否是你製作？）是的。」、「（法官問：當時情形如何？）
    當時有二部遊覽車停在南京東路一段二十九巷口，紅線違規
    停車，駕駛人不在駕駛座上而且引擎熄火，我先拍打異議人
    所駕駛的駕駛座玻璃門，駕駛從車內出來坐在駕駛座上，我
    請他出示駕照、行照，我告訴他紅線違規停車要舉發他，異
    議人先把證件交給我而且說要我先開前面那台遊覽車違規他
    就會給我開罰單，所以我就先將二台違規臨時停車照相下來
    ，再用掌用型電腦開立違規舉發單，開完之後，他們抱怨大
    車沒有地方停，我有告訴他們遊覽車停放的位置在大佳河濱
    公園及長春路二個位置《庭呈現場照片二張附卷》。」等語
    外，並有舉發違反道路交通管理事件通知單、臺北市政府99
    年7 月15日北市警中分交字第099329 10600號、99年7 月30
    日北市警交字第09938846900 號書函及現場舉發違規照片各
    1 張附卷可按，且異議於陳述書及聲明異議狀中亦不否認有
    上開違規停車之情事，足堪認定與事實相符。至異議人雖一
    再辯稱：舉發警員當時有說要開臨時停車罰300 元云云，惟
    此節業經證人陳建國到庭證稱：「（法官問：當時你是否有
    跟異議人說要開立違規臨時停車罰單？）沒有。」等語加以
    否認，已難予輕信，且即便異議人上開所辯屬實，惟按「臨
    時停車」係指車輛因上、下人、客，裝卸物品，其引擎未熄
    火，停止時間未滿3 分鐘，保持立即行駛之狀態而言，道路
    交通管理處罰條例第3 條第9 款定有明文，查證人陳建國於
    本院訊問時已明確具結證稱：「（法官問：你當時是否可以
    確認當時異議人所駕駛的車輛已經熄火？）確定。」、「（
    法官問：當時異議人不在駕駛座，人在哪裡？）他在車子裡
    面，應該在吃便當，因為他從車內到駕駛座的時候手上拿著
    便當。」、「（法官問：當時你是否有看到異議人的車輛有
    上下乘客？）沒有。」、「（法官問：有沒有在裝卸貨物？
    ）沒有。」等語，核與現場舉發違規照片1 張所顯示當時異
    議人所停放之車輛並未開啟車門，亦無上下乘客、裝卸物品
    之情形大致相符，參以異議人即受處分人自始未曾主張其當
    時僅係「臨時停車」而非「停車」一情，堪信異議人確有於
    上開時地違規停放營業遊覽大客車之情事，尚不能僅因舉發
    警員於舉發當時原有意採取有利於異議人之事實認定，或錯
    誤引用法條、說明罰鍰金額，即遽認其舉發違規之過程有何
    明顯瑕疵而不可採之情事。準此，則原處分機關依據道路交
    通管理處罰條例第56條第1 項第1 款及違反道路交通管理事
    件統一裁罰基準表之相關規定，對違規停放營業遊覽大客車
    （即大型車）之異議人處以1200元之罰鍰，自無任何違誤之
    處，異議人上開所辯要與事實認定並不生任何影響，是以
    本件異議為無理由，應予駁回。
五、據上論斷，應依道路交通案件處理辦法第19條，裁定如主文
。
中    華    民    國    99    年    12    月    15    日
                              交通法庭
                                法  官  楊仲農
如對本裁定不服，應於送達後5日內，向本院提出抗告狀（應抄
附繕本）。
                                書記官  田世杰
中    華    民    國    99    年    12    月    20    日

司法院資訊處製作；財團法人民間司法改革基金會備份。
